Minutes et répertoires du notaire Jacques COUSINARD, 30 octobre 1799 - 1er avril 1807 (étude XXXIV)
Archives nationales
- Répertoire(s) de Jacques COUSINARD, 2 avril 1791 - 1er avril 1807; MC/RE/XXXIV/8 - MC/RE/XXXIV/9
  - Répertoire. an VIII, brumaire - 1807, 1er avril, 8 brumaire an VIII (30 octobre 1799) - 1er avril 1807; MC/RE/XXXIV/9
    - Inventaire après divorce de François Armand et de Jeanne Gaigné, son épouse, rue Saint Louis au Marais, n° 577., 7 vendémiaire an XI (29 septembre 1802)
      inventaire après décès; Saint-Louis-au-Marais (rue); Armand, François; Gaigné, Jeanne
    - Inventaire après décès de Jean François Debelle, rue Cerutty., 26 vendémiaire an XI (18 octobre 1802)
      inventaire après décès; Cerutti (rue); Debelle, Jean-François
    - Inventaire après décès: Grégoire, Esprit. Joubert (rue de), n° 509., 27 vendémiaire an XI (19 octobre 1802) - 19 octobre 1802
      3 nivôse an XI, procès verbal d'enchères de fonds de commerce de serrurerie dépendant de la succession.
      inventaire après décès; Joubert (rue); Grégoire, Esprit; serrurier
    - Inventaire après décès: Hailbourgt Montfort, Pierre-Nicolas d'. Vieille-du-Temple (rue), n° 180., 11 brumaire an XI (2 novembre 1802) - 2 novembre 1802
      inventaire après décès; Vieille-du-Temple (rue); Hailbourgt Montfort, Pierre-Nicolas d'
    - Inventaire après décès: Pecquet, Marie-Rose. Loutre, Charles-Marin (veuve)., 18 brumaire an XI (9 novembre 1802) - 9 novembre 1802
      15 germinal an XI, partage.
      inventaire après décès; Pecquet, Marie-Rose; Loutre, Charles-Marin
    - Inventaire après décès: Simonet, Marguerite-Rosalie. Legentil, Jean (épouse). Grande-Truanderie (rue de la), n° 22., 13 frimaire an XI (4 décembre 1802) - 4 décembre 1802
      inventaire après décès; Grande-Truanderie (rue de la); Simonet, Marguerite-Rosalie; Legentil, Jean
    - Inventaire après décès: Anquetin, Claude-Jean-Baptiste. Séverin (rue), n° 143, division des Thermes., 25 frimaire an XI (16 décembre 1802) - 16 décembre 1802
      inventaire après décès; Sèvres (rue de); Anquetin, Claude-Jean-Baptiste
    - Inventaire après décès: Revenaz, Joseph-Claude. Echiquier (rue de l'), n° 9., 15 nivôse an XI (5 janvier 1803) - 5 janvier 1803
      inventaire après décès; Echiquier (rue de l'); Revenaz, Joseph-Claude
    - Inventaire après décès: Loyson, Ange-Etienne. Saint-Honoré (rue), n° 588., 17 nivôse an XI (7 janvier 1803) - 7 janvier 1803
      inventaire après décès; Saint-Honoré (rue); Loyson, Ange-Etienne
    - Inventaire après décès: Moreau, Jacques-Pierre. Vaugirard (rue de), n° 1351., 4 pluviose an XI (24 janvier 1803) - 24 janvier 1803
      inventaire après décès; Vaugirard (rue de); Moreau, Jacques-Pierre
    - Inventaire après décès: Petit, Marie-Louise-Elisabeth. Desnoyers, Claude-Michel-Roger (épouse). Geoffroy-Lasnier (rue), n° 44. Meung-sur-Loire., 14 pluviose an XI (3 février 1803) - 3 février 1803
      inventaire après décès; Meung-sur-Loire (Loiret); Geoffroy-l'Asnier (rue); Petit, Marie-Louise-Elisabeth; Desnoyers, Claude-Michel-Roger
    - Inventaire après divorce entre Nicolas Dauny et Marie Margerite Mauge, rue de Chaillot, n° 66., 18 pluviose an XI (7 février 1803)
      inventaire; Chaillot (rue de); Dauny, Nicolas; Mauge, Marie Marguerite
    - Inventaire après décès: Tallon, Julie. Tavernier, Louis-Joseph (épouse). Pavée (rue), n° 6., 26 pluviose an XI (15 février 1803)
      inventaire après décès; Pavée (rue); Tallon, Julie; Tavernier, Louis-Joseph
    - Inventaire après décès: Converset, Marguerite. Cloître-Notre-Dame (rue du), n° 7., 18 ventôse an XI (9 mars 1803) - 9 mars 1803
      inventaire après décès; Cloître-Notre-Dame (rue du); Converset, Marguerite
    - Inventaire après décès: Garnier, François-Antoine. Marmousets (rue des), n° 22., 16 ventôse an XI (16 mars 1803) - 16 mars 1803
      inventaire après décès; Marmousets (rue des); Garnier, François-Antoine
    - Inventaire après décès: Blanvin, Pierre-François. Beautreillis (rue), n° 28, division de l'Arsenal., 27 ventôse an XI (18 mars 1803) - 18 mars 1803
      inventaire après décès; Beautreillis (rue); Blanvin, Pierre-François
    - Inventaire après décès: Gallée, Louis. Guet (rue du), n° 74, division des Marchés., 3 germinal an XI (24 mars 1803) - 24 mars 1803
      inventaire après décès; Gallée, Louis
    - Inventaire après décès: Mercier, Anne-Adélaïde. Brasseur, (épouse divorcée). Saint-Denis (rue), n° 18, maison Saint-Chaumond., 3 germinal an XI (24 mars 1803) - 24 mars 1803
      inventaire après décès; Dames de Saint-Chaumond (couvent des); Saint-Denis (rue); Mercier, Anne Adélaïde; Brasseur (M.)
    - Inventaire après décès: Bouillerot, Claude-François. Barre du Bec (rue), n° 4, division des droits de-l'homme., 8 germinal an XI (29 mars 1803) - 29 mars 1803
      15 fructidor an XI, partage de la succession de Marie Catherine Florant, épouse de Claude François Bouillerot.
      inventaire après décès; Barre-du-Bec (rue); Bouillerot, Claude-François; Florant, Marie-Catherine
    - Inventaire après décès: Duvau, Joseph-François., 26 germinal an XI (16 avril 1803) - 16 avril 1803
      inventaire après décès; Duvau, Joseph-François
    - Inventaire après décès: Durand, Louise-Bénédicte. Giroult, François-Pierre-Julien (veuve). Lombards (rue des), n° 14., 28 germinal an XI (18 avril 1803) - 18 avril 1803
      29 ventôse an XII, partage des successions.
      inventaire après décès; Lombards (rue des); Durand, Louise-Bénédicte; Giroult, François-Pierre-Julien
    - Inventaire après décès: Dande, Marie-Anne. Lafontaine, Pierre (veuve). Vieille-du-Temple (rue), n° 105., 6 floréal an XI (26 avril 1803) - 26 avril 1803
      inventaire après décès; Vieille-du-Temple (rue); Dande, Marie-Anne; Lafontaine, Pierre
    - Inventaire après décès: Barbier, Eloi-Julien. Thionville (rue), n° 1737., 9 floréal an XI (29 avril 1803) - 29 avril 1803
      inventaire après décès; Thionville (rue de); Barbier, Eloi-Julien
    - Inventaire après décès: Martin, Marie-Anne. Roux, André-Antoine (épouse). Helder (rue du), n° 4., 19 floréal an XI (9 mai 1803) - 9 mai 1803
      inventaire après décès; Helder (rue du); Martin, Marie-Anne; Roux, André-Antoine
    - Inventaire après décès: Ponset, Dominique. Cossonnerie (rue de la), n° 570., 20 floréal an XI (10 mai 1803) - 10 mai 1803
      inventaire après décès; Cossonnerie (rue de la); Ponset, Dominique
    - Inventaire après décès: Bonhomme, Antoine. Mauvaises-Paroles (rue des), n° 432., 7 prairial an XI (27 mai 1803) - 27 mai 1803
      inventaire après décès; Mauvaises-Paroles (rue des); Bonhomme, Antoine
    - Inventaire après décès: Leclerq, Antoinette. Leroy, Jean-Baptiste (veuve). Thionville (rue), n° 217., 11 prairial an XI (31 mai 1803) - 31 mai 1803
      inventaire après décès; Thionville (rue de); Leclerq, Antoinette; Leroy, Jean-Baptiste
    - Inventaire après décès: Gambier, Marie-Marguerite. Mongin, Didier (épouse). Haut-Moulin (rue du), n° 8., 17 prairial an XI (6 juin 1803) - 6 juin 1803
      inventaire après décès; Haut-Moulin (rue du); Gambier, Marie-Marguerite; Mongin, Didier
    - Inventaire après décès: Caron, Jean-Claude. Neuve-Saint-Merry (rue), n° 414., 18 prairial an XI (7 juin 1803) - 7 juin 1803
      inventaire après décès; Neuve-Saint-Merri (rue); Caron, Jean-Claude
    - Inventaire après décès: Chauvier, Joseph-Jérôme. Grétry (rue de), n° 440., 13 messidor an XI (2 juillet 1803) - 2 juillet 1803
      inventaire après décès; Grétry (rue); Chauvier, Joseph-Jérôme
    - Inventaire après décès: Commissaire, Louise. Marthelot, François (épouse). Saint-Martin (rue), n° 344., 3 thermidor an XI (22 juillet 1803) - 22 juillet 1803
      inventaire après décès; Saint-Martin (rue); Commissaire, Louise; Marthelot, François
    - Inventaire après décès: Prud'homme, Antoinette-Charlotte. Jacob, Henri (épouse divorcée)., 6 fructidor an XI (24 août 1803) - 24 août 1803
      inventaire après décès; Prud'homme, Antoinette-Charlotte; Jacob, Henri
    - Extrait sur pièce représentée et rendue de l'inventaire après décès de Marguerite Anne Sorin, épouse de André Louis Giraut, par Dimiez et son collègue, notaires à Versailles, le 9 messidor an IX., 27 fructidor an XI (14 septembre 1803)
      inventaire après décès; Versailles (Yvelines); Sorin, Marguerite-Anne; Giraut, André-Louis; Dimiez, Me; notaire
    - Inventaire après décès: Lespicier, Jean-Pierre., 2 jour complémentaire an XI (19 septembre 1803) - 19 septembre 1803
      2 floréal an XII, liquidation des reprises et créances contre la succession. Marie Anne Beau, sa veuve, avant veuve de Charles François Letellier.
      inventaire après décès; Lespicier, Jean-Pierre; Beau, Marie-Anne; Letellier, Charles-François
    - Inventaire après décès: Regnault, François., 3 vendémiaire an XII (26 septembre 1803) - 26 septembre 1803
      20 prairial an XII, liquidation et partage. Charlotte Broyé, sa veuve.
      inventaire après décès; Regnault, François; Broyé, Charlotte
    - Inventaire après décès: Delarue, Marie-Anne. Chassan, Jean (épouse)., 24 vendémiaire an XII (17 octobre 1803) - 17 octobre 1803
      24 nivôse an XII, partage de la successon de Marie Anne Delarue, épouse de Jean Chassan, veuve de Claude Bernard Boucher.
      inventaire après décès; Delarue, Marie-Anne; Chassan, Jean; Boucher, Claude-Bernard
    - Extrait sur pièce représentée et rendue de l'inventaire après décès de Louis Martin Charlard, par Lefebvre et son collègue, notaire à Paris, le 26 nivôse an VI., 4 brumaire an XII (26 octobre 1803)
      inventaire après décès; Charlard, Louis-Martin; Lefebvre, Me; notaire
    - Inventaire après décès: Carton, Marie-Geneviève. Chevet-Saint-Landry (rue du), n° 8., 5 brumaire an XII (28 octobre 1803) - 28 octobre 1803
      inventaire après décès; Chevet-Saint-Landry (rue du); Carton, Marie-Geneviève
    - Inventaire après décès: Thevenin, Jacques. et de Anne Elisabeth Philippe, son épouse., 15 brumaire an XII (7 novembre 1803) - 7 novembre 1803
      inventaire après décès; Thevenin, Jacques; Philippe, Anne-Elisabeth
    - Inventaire après décès: Laviolette, Jeanne-Rose. Hovyn, Antoine-Augustin-Benoît (épouse)., 17 brumaire an XII (9 novembre 1803) - 9 novembre 1803
      inventaire après décès; Laviolette, Jeanne-Rose; Hovyn, Antoine-Augustin-Benoît
    - Extrait sur pièce représentée et rendue de l'inventaire après décès de Edme Fontaine, par Leclerc et son collègue, notaire à Paris, le 29 août 1764., 25 brumaire an XII (17 novembre 1803)
      inventaire après décès; Fontaine, Edme; Leclerc, Me; notaire
    - Inventaire après décès: Gueulin, Thomas-Marie., 3 frimaire an XII (24 novembre 1803) - 24 novembre 1803
      inventaire après décès; Gueulin, Thomas-Marie
    - Inventaire après décès: Tardieu Maleissye, Charlotte-Thérèse. Clugny, Jean-Etienne-Bernard de (veuve)., 15 frimaire an XII (7 décembre 1803) - 7 décembre 1803
      inventaire après décès; Tardieu Maleissye, Charlotte-Thérèse; Clugny, Jean-Etienne-Bernard de
    - Inventaire après décès: Percheron, Jean-Etienne., 12 nivôse an XII (3 janvier 1804) - 3 janvier 1804
      inventaire après décès; Percheron, Jean-Etienne
    - Inventaire après décès: Caurderoy, Nicolas., 16 nivôse an XII (9 janvier 1804) - 9 janvier 1804
      inventaire après décès; Caurderoy, Nicolas
    - Inventaire après décès de Anne Meurgé, épouse de François Emmanuel Buisson., 30 nivôse an XII (21 janvier 1804)
      inventaire après décès; Meurgé, Anne; Buisson, François-Emmanuel
    - Inventaire après décès: Caillieux, Marie-Catherine. François, Nicolas (épouse)., 12 pluviose an XII (2 février 1804) - 2 février 1804
      inventaire après décès; Caillieux, Marie-Catherine; François, Nicolas
    - Inventaire après décès: Carles, Claire-Angélique. Mouret, Antoine (veuve)., 10 ventôse an XII (1er mars 1804) - 1er mars 1804
      inventaire après décès; Carles, Claire-Angélique; Mouret, Antoine
    - Inventaire après décès: Chenot, Louise. Adenier, Nicolas (veuve)., 5 germinal an XII (26 mars 1804) - 26 mars 1804
      inventaire après décès; Chenot, Louise; Adenier, Nicolas
    - Inventaire après divorce entre Charlotte Marie Victoire Pichault, et Aignan Prévost., 8 germinal an XII (2 avril 1804)
      inventaire; Pichault, Charlotte-Marie-Victoire; Prévost, Aignan
    - Inventaire après décès: Leroy, Marie-Rose. Gallée, Louis (veuve)., 24 germinal an XII (14 avril 1804) - 14 avril 1804
      inventaire après décès; Leroy, Marie-Rose; Gallée, Louis
    - Inventaire après décès: Cousin, Jean-Baptiste., 27 germinal an XII (17 avril 1804) - 17 avril 1804
      24 thermidor an XII, liquidation des reprises contre la succession. 4 fructidor an XII, liquidation et partage de la succession.
      inventaire après décès; Cousin, Jean-Baptiste
    - Inventaire après décès: Ouvreleur, Marie-Catherine. Decaudin, Jean-Baptiste-Nicolas (veuve-présumée)., 8 floréal an XII (28 avril 1804) - 28 avril 1804
      inventaire après décès; Ouvreleur, Marie-Catherine; Decaudin, Jean-Baptiste-Nicolas
    - Inventaire après décès: Laurent, Marie-Anne. Grenot, Jean-Antoine (veuve)., 12 floréal an XII (2 mai 1804) - 2 mai 1804
      inventaire après décès; Laurent, Marie-Anne; Grenot, Jean-Antoine
    - Inventaire après décès: Bois, Félix., 22 floréal an XII (12 mai 1804) - 12 mai 1804
      inventaire après décès; Bois, Félix
    - Inventaire après décès: Fournier, Pierre-Charles-Marin., 4 prairial an XII (24 mai 1804) - 24 mai 1804
      inventaire après décès; Fournier, Pierre-Charles-Marin
    - Inventaire après divorce entre Alexis François Legrand, et Thérèse Clément, veuve Jean Charles Martin., 29 prairial an XII (18 juin 1804)
      inventaire
    - Inventaire après divorce entre Alexis François Legrand et Thérèse Clément, veuve de Jean Charles Martin., 29 prairial an XII (18 juin 1804)
      inventaire; Legrand, Alexis-François; Clément, Thérèse; Martin, Jean-Charles
    - Inventaire après décès: Babouot, Louise. Larcher, Nicolas (épouse)., 30 prairial an XII (19 juin 1804) - 19 juin 1804
      inventaire après décès; Babouot, Louise; Larcher, Nicolas
    - Inventaire après décès: Manceau, Pierre-Joseph., 2 messidor an XII (21 juin 1804) - 21 juin 1804
      inventaire après décès; Manceau, Pierre-Joseph
    - Inventaire après décès de la Dame Prévost Touzelles., 29 thermidor an XII (17 août 1804) - 17 août 1804
      inventaire après décès; Prévost Touzelles, Mme
    - Inventaire après décès: Wirt, Joseph., 9 fructidor an XII (27 août 1804) - 27 août 1804
      Acte passé par-devant un notaire substituant:
      Me Clairet (qui signe en premier).
      inventaire après décès; Wirt, Joseph
    - Inventaire après décès du sieur Blesbois Lagarenne., 9 fructidor an XII (27 août 1804) - 27 août 1804
      inventaire après décès; Blesblois Lagarenne, Sieur
    - Inventaire après décès de la veuve Courlesvaux., 13 fructidor an XII (31 août 1804) - 31 août 1804
      inventaire après décès; Courlesvaux
    - Inventaire après décès du sieur Sorelle., 3 jour complémentaire an XII (20 septembre 1804) - 20 septembre 1804
      inventaire après décès; Sorelle, Sieur
    - Inventaire après décès: Astouin., 5 vendémiaire an XIII (27 septembre 1804) - 27 septembre 1804
      7 vendémiaire an XIII, transaction.
      inventaire après décès; Astouin
    - Inventaire après décès de la dame Gay., 16 vendémiaire an XIII (8 octobre 1804) - 8 octobre 1804
      inventaire après décès; Gay, Dame
    - Inventaire après décès des Sr et De Jobey., 2 brumaire an XIII (24 octobre 1804) - 24 octobre 1804
      Me Lecerf (qui signe en premier).
      inventaire après décès; Jobey, Sieur
    - Inventaire après décès du sieur Delor., 8 brumaire an XIII (30 octobre 1804)
      inventaire après décès; Delor, Sieur
    - Procès verbal de non comparution tendant à l'inventaire après décès de la Dame Piot. L'inventaire est du 21 brumaire., 12 brumaire an XIII (3 novembre 1804) - 21 brumaire an XIII (12 novembre 1804)
      inventaire après décès; Piot, Dame
    - Inventaire après décès de la Dame Mény., 15 brumaire an XIII (6 novembre 1804) - 6 novembre 1804
      inventaire après décès; Mény, Dame
    - Inventaire après décès: Boccart, Jean-Baptiste. Catherine Agnès Lagache de Bourgies, son épouse décédée., 1er frimaire an XIII (22 novembre 1804)
      24 avril 1815, procès-verbal relatif à la succession, ET/XXXIV/942.
      inventaire après décès; Boccart, Jean-Baptiste; Lagache de Bourgies, Catherine-Agnès
    - Inventaire après décès de la Dame Peret., 5 frimaire an XIII (26 novembre 1804) - 26 novembre 1804
      inventaire après décès; Peret, Dame
    - Procès verbal et inventaire après décès de la veuve Hainault., 8 nivôse an XIII (29 décembre 1804) - 29 décembre 1804
      3 pluviôse an XIII, notoriété rectificative de l'intitulé de l'inventaire après décès par les Sieurs Sivé et Lefevre. 9 pluvôse an XIII, liquidation et partage de la succession.
      inventaire après décès; Hainault; Sivé, Sieur; Lefevre, Sieur
    - Inventaire après décès du sieur Mathey., 9 pluviose an XIII (29 janvier 1805) - 29 janvier 1805
      inventaire après décès; Mathey, Sieur
    - Inventaire après décès du sieur et de la delle Roussel., 1er ventôse an XI (20 février 1805)
      inventaire après décès; Roussel, Sieur
    - Inventaire après décès: Pezet, Jean-Antoine. Feydeau (rue), n° 223., 8 ventôse an XIII (27 février 1805) - 27 février 1805
      inventaire après décès; Feydeau (rue); Pezet, Jean-Antoine
    - Inventaire après décès du sieur Fauché., 18 ventôse an XIII (9 mars 1805) - 9 mars 1805
      inventaire après décès; Fauché, Sieur
    - Inventaire après décès de la dame Pellerin., 21 ventôse an XIII (12 mars 1805) - 12 mars 1805
      inventaire après décès; Pellerin, Dame
    - Inventaire après décès du sieur Menne., 23 floréal an XIII (13 mai 1805) - 13 mai 1805
      inventaire après décès; Menne, Sieur
    - Inventaire après décès de la dame Gérand dit Breuil., 7 prairial an XIII (27 mai 1805) - 27 mai 1805
      inventaire après décès; Gérand dit Breuil, dame
    - Procès verbal de non comparution tendant à inventaire après décès de la dame Henriot. L'inventaire est du 29 prairial., 10 prairial an XIII (30 mai 1805) - 29 prairial an XIII (18 juin 1805)
      inventaire après décès; Henriot, Dame
    - Inventaire après décès du sieur Pollet., 2 messidor an XIII (21 juin 1805) - 21 juin 1805
      inventaire après décès; Pollet, Sieur
    - Inventaire après décès du sieur Thevenin., 5 messidor an XIII (24 juin 1805) - 24 juin 1805
      inventaire après décès; Thevenin, Sieur
    - Inventaire après décès du sieur Minsiez., 7 messidor an XIII (26 juin 1805) - 26 juin 1805
      inventaire après décès; Minsiez, Sieur
    - Inventaire après décès de la delle Caumont., 14 messidor an XIII (3 juillet 1805) - 3 juillet 1805
      inventaire après décès; Caumont, Demoiselle
    - Inventaire après divorce des sieurs et dame Brulé de Nierville., 14 messidor an XIII (3 juillet 1805)
      29 messidor an XIII, procès verbal pour parvenir au divorce.
      inventaire; Brulé de Nierville, Sieur
    - Inventaire après décès de la Dame Guyot., 19 messidor an XIII (8 juillet 1805) - 8 juillet 1805
      inventaire après décès; Guyot, Dame
    - Inventaire après décès du sieur Ozanne., 1er thermidor an XIII (20 juillet 1805) - 20 juillet 1805
      inventaire après décès; Ozanne, Sieur
    - Inventaire après décès de la dame Godefroid., 4 thermidor an XIII (23 juillet 1805) - 23 juillet 1805
      inventaire après décès; Godefroid, Dame
    - Inventaire après décès du sieur Tamisié., 13 thermidor an XIII (1er août 1805) - 1er août 1805
      inventaire après décès; Tamisié, Sieur
    - Inventaire après divorce des sieurs et dame Chaminade., 17 thermidor an XIII (5 août 1805)
      inventaire; Chaminade (Monsieur)
    - Procès verbal de requisition de procéder à l'inventaire après décès du sieur Derus., 1er fructidor an XIII (19 août 1805)
      inventaire après décès; Derus, Sieur
    - Inventaire après décès: Sanfaute, Madame., 10 fructidor an XIII (28 août 1805) - 28 août 1805
      26 vendémiaire an XIV, liquidation et partage de la communauté des Sieur et Dame Sanfaute.
      inventaire après décès; Sanfaute, Madame
    - Inventaire après décès: Legouix, Sieur., 24 fructidor an XIII (11 septembre 1805) - 11 septembre 1805
      inventaire après décès; Legouix, Sieur
    - Inventaire après décès: Ravet, Madame., 2 jour complémentaire an XIII (19 septembre 1805) - 19 septembre 1805
      inventaire après décès; Ravet, Madame
    - Inventaire après décès: Clamonel, Sieur., 26 vendémiaire an XIV (18 octobre 1805) - 18 octobre 1805
      inventaire après décès; Clamonel, Sieur
    - Inventaire après décès: Robert, Sieur., 18 brumaire an XIV (9 novembre 1805) - 9 novembre 1805
      inventaire après décès; Robert, Sieur
    - Inventaire après décès: Laubier, Sieur., 2 frimaire an XIV (23 novembre 1805) - 23 novembre 1805
      inventaire après décès; Laubier, Sieur
    - Inventaire après décès: Daguet, Sieur., 14 frimaire an XIV (5 décembre 1805) - 5 décembre 1805
      inventaire après décès; Daguet, Sieur
    - Inventaire après décès: Foulon, Dame., 20 frimaire an XIV (11 décembre 1805) - 11 décembre 1805
      inventaire après décès; Foulon, Dame
    - Inventaire après décès de la veuve de Paris., 21 frimaire an XIV (12 décembre 1805) - 12 décembre 1805
      inventaire après décès; Paris, de
    - Inventaire après décès: Blampignon, Sieur et dame., 26 frimaire an XIV (17 décembre 1805) - 17 décembre 1805
      inventaire après décès; Blampignon, Sieur et dame
    - Inventaire après décès de la dame Hitier Desrozières., 14 janvier 1806
      inventaire après décès; Hitier Desrozières, Mme
    - Inventaire après décès: Gassouin, Sieur., 1er février 1806
      inventaire après décès; Gassouin, Sieur
    - Inventaire après décès: Mounier, Sieur., 15 février 1806
      inventaire après décès; Mounier, Sieur
    - Inventaire après décès: Joly, Sieur., 26 février 1806
      inventaire après décès; Joly, M.
    - Inventaire après décès de Monsieur Collin Harleville., 5 mars 1806
      inventaire après décès; Collin Harleville, Monsieur
    - Inventaire après décès: Fille, Sieur., 6 mars 1806
      inventaire après décès; Fille, M.
    - Inventaire après décès: Bermont, Dame., 6 mars 1806
      inventaire après décès; Bermont, Dame
    - Inventaire après décès: Adeline, Sieur., 9 avril 1806
      inventaire après décès; Adeline, Sieur
    - Inventaire après décès: Guillaume dit Dutertre, Sieur. Petits-Piliers de-la-Tonnellerie, n° 85., 10 avril 1806
      inventaire après décès; Guillaume dit Dutertre, Sieur
    - Inventaire après décès: Drouville, Pierre-Nicolas., 21 juin 1806
      inventaire après décès; Drouville, Pierre-Nicolas
    - Inventaire après décès: Poreau, Pierre., 27 juin 1806
      inventaire après décès; Poreau, Pierre
    - Inventaire après décès: Varin, Marie-Anne-Pétronille. Denis, René (épouse)., 11 août 1806
      inventaire après décès; Varin, Marie-Anne-Pétronille; Denis, René
    - Inventaire après décès: Picot, Geneviève. Soursac, François-Bonaventure (épouse). Union (quai de l'), n° 35, île-Saint-louis., 1er septembre 1806
      inventaire après décès; Union (quai de l'); Picot, Geneviève; Soursac, François-Bonaventure
    - Inventaire après décès: Anceau, François-Laurent., 17 septembre 1806
      inventaire après décès; Anceau, François-Laurent
    - Inventaire après décès: Mongenaist, Marie-Françoise. Tarroux, Etienne (épouse). Moineaux (rue des), n° 26., 17 octobre 1806
      inventaire après décès; Moineaux (rue des); Mongenaist, Marie-Françoise; Tarroux, Etienne
    - Inventaire après décès: Melanson, Marie-Jeanne. Pionier, Jean-Pierre-Augustin-Benjamin (épouse). Deux-Ecus (rue des), n° 2., 8 novembre 1806
      inventaire après décès; Deux-Ecus (rue des); Melanson, Marie-Jeanne; Pionier, Jean-Pierre-Augustin-Benjamin